臺灣桃園地方法院刑事判決　　　　　　　　　　　　　九十三年度重訴字第五四號
　　公　訴　人　臺灣桃園地方法院檢察署檢察官
　　被　　　告　甲○○　男　四.
　　指定辯護人　本院公設辯護人陳瑞明
右列被告因違反毒品危害防治條例案件，經檢察官提起公訴（九十三年度偵字第九三
二五號），本院判決如左：
    主  文
甲○○共同運輸第一級毒品，處無期徒刑，褫奪公權終身。
扣案之第一級毒品海洛因貳大包及貳小包（含包裝，空包裝重參拾貳點捌玖公克、海
洛因驗餘淨重共計肆佰陸拾捌點捌公克、純度百分之柒拾伍點肆肆，純質淨重參佰伍
拾參點陸陸公克）沒收銷毀之；扣案之休閒鞋壹雙沒收之。未扣案之新臺幣柒萬元沒
收之，如全部或一部不能沒收時，以其財產抵償之。
    事  實
一、甲○○明知海洛因為毒品危害防制條例管制之第一級毒品，亦係行政院依懲治走
 　 私條例第二條第四項所公告「管制物品項目及其數額」甲項第四款之管制進出口
　　物品，不得運輸及私運，竟受年籍姓名不詳、綽號「阿生」之成年男子委託，允
    以新臺幣（下同）七萬元之代價，為其運輸第一級毒品海洛因進入國內，並由「
    阿生」提供臺灣至澳門之往返機票及住宿，協議既定。二人遂共同基於運輸及私
    運屬管制進出口物品之第一級毒品海洛因進入國內之犯意聯絡與行為分擔，由甲
    ○○於民國九十三年六月八日，搭乘復興航空公司編號ＧＥ─３５５號班機前往
    澳門，再趕赴中國大陸廣東省珠海市與「阿生」會合，「阿生」即依約支付甲○
    ○七萬元作為報酬，並將鞋墊內夾藏有第一級毒品海洛因二大包及二小包（含包
    裝，海洛因驗餘淨重共計四六八．八公克、空包裝重三二．八九公克、純度七五
    ．四四％，純質淨重三五三．六六公克）且屬「阿生」所有之休閒鞋一雙，交予
    甲○○，甲○○則以穿著該休閒鞋之方式，由珠海折返澳門，並於九十三年六月
    十三日自澳門搭乘復興航空編號ＧＥ─３５６號班機返國，於同日二十一時十分
    許抵達桃園中正國際機場，而將起運自大陸地區之上開管制進出口之第一級毒品
    海洛因私運入境。嗣經內政部警政署航空警察局員警於同日二十一時二十分許，
    發覺其走路姿勢怪異，遂於當晚二十一時四十分許通關時將其查獲，並扣得其所
    運輸之第一級毒品海洛因二大包及二小包，及屬「阿生」所有供私藏夾帶俾運送
    第一級毒品海洛因所用之休閒鞋一雙，始悉上情。
二、案經內政部警政署航空警察局移送臺灣桃園地方法院檢察署檢察官偵查起訴。
    理  由
一、訊據被告甲○○固坦承於右揭時、地，以將第一級毒品海洛因夾藏於所著休閒鞋
    之方式，運輸並私運扣案第一級毒品海洛因入境等情不諱，惟辯稱：扣案之第一
    級毒品海洛因，係伊以人民幣三萬五千元，在澳門葡京賭場旁某公園，向綽號「
    阿才」之男子所購買，攜帶入境係供自己施用，而非為「阿生」運輸毒品云云。
    經查：
（一）右揭運輸並私運第一級毒品海洛因入境之事實，業據被告於本院審理時坦承不
      諱，且有台北關稅局扣押貨物運輸工具收據暨搜索筆錄影本一份、現場照片八
      張及旅客入出境紀錄查詢表五紙在卷可稽，並有供被告私藏夾帶俾運輸毒品所
      用之休閒鞋一雙扣案足佐。而被告挾帶入境之白色粉末二大包及二小包，經送
      法務部調查局鑑定結果，均檢出含有第一級第６項毒品海洛因成分，驗餘淨重
      共計四六八．八公克、空包裝重三二．八九公克、純度七五．四四％，純質淨
      重三五三．六六公克，亦有該局九十三年七月八日調科壹字第０八０００七八
      五０號鑑定通知書一紙附卷可憑，被告此部分自白經前開證據補強後，應與事
      實相符，為可採信。
（二）至被告雖辯稱：係供自己施用才攜帶第一級毒品海洛因入境，而非與「阿生」
      共同運輸，當時係因意識不清才供出「阿生」其人云云。惟被告係受綽號「阿
      生」之成年男子委託，自中國大陸廣東省珠海市，為其運輸第一級毒品海洛因
      進入國內等節，已據其於九十三年六月十四日內勤檢察官偵訊時，供稱：購買
      毒品的錢不是我的，是一位綽號「阿生」（南部人，行動電話碼：00000
      00000）單純叫我前往大陸珠海拿的，先前我不知道該毒品的價格為何，
      我的酬勞為七萬元，機票、住宿都是「阿生」出的，這次只有我一個人前往。
      我只是單純前往大陸運輸毒品等語；嗣並於本院同日羈押訊問時，自承：有一
      位叫「阿申」（音譯，與前述「阿生」應屬同一人）的人，叫我過去帶毒品回
      臺，代價為七萬元，我沒有拿錢交予給我毒品的人，「阿申」叫我自己一人去
      珠海找他，他已經先到了。後來我要回臺前，他在珠海某地的路邊拿扣案之黑
      色休閒鞋給我穿，我就先搭機回臺，他說回臺後會跟我聯絡拿毒品。「阿申」
      在大陸時就已經將七萬元交給我，去大陸來回的機票、住宿費用由「阿申」支
      付，「阿申」在臺灣都是他與我聯絡，電話號碼是０九二七那支等語明確，且
      被告所稱「阿生」持用之0000000000號行動電話門號，經本院向和
      信電訊公司調閱通聯紀錄後比對結果，與被告自承持用之000000000
      0號行動電話門號，不僅於被告出國前之九十三年六月七日已有通話紀錄，更
      有甚者，被告因運輸本案毒品，甫於九十三年六月十三日二十一時十分許抵達
      桃園中正國際機場，而綽號「阿生」者竟於是日二十一時十二分零五秒、二十
      一時二十三分三十六秒，即知撥打電話予被告，此有0000000000號
      行動電話門號通聯紀錄一件在卷可參，顯亦參與本件犯罪之實施，否則豈能全
      盤掌握被告之入出國時間，是被告前揭所稱：係為「阿生」運輸第一級毒品海
      洛因進入國內等語，應非虛構。再佐以，本件查扣之第一級毒品海洛因，驗餘
      淨重達四六八．八公克，數量非少，然被告並無施用第一級毒品海洛因之前案
      紀錄，有臺灣高等法院被告全國前案紀錄表可按，足見被告對於第一級毒品海
      洛因之依賴尚非至深，衡情實無甘冒重刑至大陸運輸扣案之毒品供己施用之必
      要，益徵被告嗣後所辯：扣案第一級毒品海洛因係伊出資購買，攜帶入境係為
      供己施用云云，無非意在迴護共犯，自不足採信。公訴人憑此而誤認被告係與
      綽號「阿才」之男子共同運輸第一級毒品海洛因入境云云，則有未洽，附此敘
      明。
（三）綜上所述，本件事證明確，被告與「阿生」共同運輸並私運第一級毒品海洛因
      入境之犯行，堪以認定，應予依法論科。
二、按海洛因屬毒品危害防制條例第二條第二項第一款規定之第一級毒品，且係行政
    院發布之「懲治走私條例公告管制物品項目及其數額」甲項第四款規定之毒品，
    為管制進出口之物品。而被告甲○○自中國大陸私運管制進出口之第一級毒品海
    洛因入境臺灣，依懲治走私條例第十二條規定，就其私運管制物品進口部分，應
    依懲治走私條例規定處斷。故核被告所為，係犯毒品危害防制條例第四條第一項
    之運輸第一級毒品罪及懲治走私條例第二條第一項之私運管制物品進口罪。被告
    與綽號「阿生」之人，就所犯上開各罪間有犯意聯絡及行為分擔，為共同正犯。
    其運輸前後非法持有海洛因之低度行為為運輸之高度行為所吸收，不另論罪。又
    被告以一行為觸犯前揭二罪名，為想像競合犯，應依刑法第五十五條之規定，從
    一重之運輸第一級毒品罪處斷。爰審酌被告無犯罪前科，素行尚佳，惟貪圖七萬
    元之報酬，干犯法紀，運輸毒品入境，所輸入之第一級毒品海洛因驗餘淨重多達
    四六八．八公克，倘流入市面，對國人身心健康戕害不小，情節非屬輕微，且於
    罪後僅坦承己身犯行，而就共犯「阿生」部分則有所隱瞞等一切情狀，量處如主
    文所示之刑，併依法宣告褫奪公權終身，以示懲儆。
三、扣案之第一級毒品海洛因二大包及二小包（含包裝，空包裝重三二．八九公克、
    海洛因驗餘淨重共計四六八．八公克、純度七五．四四％，純質淨重三五三．六
    六公克），係毒品危害防制條例第二條第二項第一款所列之第一級毒品，應依同
    條例第十八條第一項前段規定宣告沒收並銷毀之；查扣之休閒鞋一雙，係共犯「
    阿生」交付予被告，供私藏夾帶運送第一級毒品海洛因所用，已據被告供承無誤
    ，可認係共犯「阿生」所有之物，爰依同條例第十九條第一項規定宣告沒收，又
    上開物品既經扣案，自無全部或一部不能沒收之情形，即毋庸依同條項之規定另
    諭知如全部或一部不能沒收時，追徵其價額。再者，犯毒品危害防制條例第八條
    第二項轉讓第二級毒品罪，其因犯罪所得之財物應予沒收，同條例第十九條第一
    項規定甚明。【張○雄將其向「阿德」購入之安非他命以原價轉讓予林○鍶，就
    已得款五萬五千元，該款即為其犯轉讓第二級毒品罪所得之財物，不因張○雄是
    否已將買賣安非他命之價金付給「阿德」而有異，原判決依前開條例第十九條第
    一項規定，將其犯罪所得五萬五千元宣告沒收，於法並無不合】（最高法院九十
    二年度臺上字第二一四一號判決參照）。查被告此次運輸毒品實際自共犯「阿生
    」取得七萬元作為報酬，亦經被告供明在卷，自屬因本件運輸第一級毒品犯罪所
    得之財物，雖未扣案，惟揆之前揭說明，仍應依同條例第十九條第一項規定對被
    告宣告沒收之，如全部或一部不能沒收時，以其財產抵償之。另被告使用臺灣、
    澳門來回之機票，及食宿費用，已因消費使用而無價值，且非直接供本件犯罪所
    用或所得之物，自不得予以宣告沒收，併此敘明。
據上論斷，應依刑事訴訟法第二百九十九條第一項前段，毒品危害防制條例第四條第
一項、第十八條第一項前段、第十九條第一項，懲治走私條例第二條第一項、第十一
條、第十二條，刑法第十一條前段、第二十八條、第五十五條、第三十七條第一項，
判決如主文。
本案經檢察官崔秉君到庭執行職務。
中　　　華　　　民　　　國　　九十三　　年　　　九　　　月　　 三十 　　日
                                臺灣桃園地方法院刑事第十一庭
                                  審判長法  官    蔡  榮  澤
                                        法  官    邱  蓮  華
                                        法  官    丁  俊  成
右正本證明與原本無異。
如不服本判決，應於判決送達後十日內向本院提出上訴狀（應附繕本），上訴於臺灣
高等法院。
                                        書記官    簡  慧  瑛
中　　　華　　　民　　　國　　九十三　　年　　　十　　　月　　　五　　　日
附錄本案論罪科刑依據之法條：
毒品危害防制條例第四條：
製造、運輸、販賣第一級毒品者，處死刑或無期徒刑；處無期徒刑者，得併科新臺幣
一千萬元以下罰金。
製造、運輸、販賣第二級毒品者，處無期徒刑或七年以上有期徒刑，得併科新臺幣七
百萬元以下罰金。
製造、運輸、販賣第三級毒品者，處五年以上有期徒刑，得併科新臺幣五百萬元以下
罰金。
製造、運輸、販賣第四級毒品者，處三年以上十年以下有期徒刑，得併科新臺幣三百
萬元以下罰金。
製造、運輸、販賣專供製造或施用毒品之器具者，處一年以上七年以下有期徒刑，得
併科新臺幣一百萬元以下罰金。
前五項之未遂犯罰之。
